# 求教陈斑斑关于增值税改后的合并抵消

提问人：白白的云 时间：2012-01-29 13:30:11
母公司 2012 年度作为增值税税改对象，为一般纳税人，子公司依然为营业税纳税人，母公司向子公司提供劳务后，向子公司开具发票，计入收入 94 元，增值税-销项税额 6 元，子公司计入成本 100 元，在母公司合并层面，抵消分录应该抵消 94 元还是 100 元？如果抵消 94 元，另外 6 元依然放在成本中马？

回答人：chenyiwei
母公司确认收入的会计分录：借：银行存款／应收帐款 100 ，贷：主营业务收入 94 ，贷：应交税费——应交增值税（销项税额）
6 。 子公司确认费用的会计分录：借：营业成本 100 ，贷：银行存款／应付帐款 100 。
合并抵销分录为： 借：营业收入 94 ，借：管理费用 6 ，贷：营业成本 100 。 上述抵销分录中借记管理费用 6 ，表明由于合并集团管理方面的原因，导致额外付出且无法获得抵扣或补偿的额外税款。